【裁判字號】    98,訴緝,342
【裁判日期】    981231
【裁判案由】    毒品危害防制條例
【裁判全文】
臺灣板橋地方法院刑事判決             98年度訴緝字第342號
                                     98年度易緝字第205號
公  訴  人  臺灣板橋地方法院檢察署檢察官
被      告  丙○○
                    （另案於臺灣桃園女子監獄執行）
上列被告因違反毒品危害防制條例等案件，經檢察官提起公訴（
98年度毒偵字第404 號、98年度偵字第542 號），本院依簡式審
判程序，判決如下：
    主  文
丙○○共同收受贓物，累犯，處有期徒刑月，如易科罰金，以
新臺幣壹仟元折算壹日；又施用第一級毒品，累犯，處有期徒刑
柒月，扣案之注射針筒壹支及殘渣袋壹只均沒收；又施用第二級
毒品，累犯，處有期徒刑肆月；應執行有期徒刑壹年，扣案之注
射針筒壹支及殘渣袋壹只均沒收。
    事  實
一、丙○○：(一)於民國94年間，因施用毒品案件，經本院以94年
    度毒聲字第2274號裁定送觀察、勒戒後，認有繼續施用毒品
    傾向，經本院以95年度毒聲字第471 號裁定令入戒治處所施
    以強制戒治，於96年1 月31日強制戒治執行完畢釋放出所，
    並經臺灣板橋地方法院檢察署檢察官以96年度戒毒偵字第75
    號為不起訴處分確定；(二)於95年間，因偽造文書案件，經本
    院以95年度訴字第1214號判決判處有期徒刑6 月確定；(三)於
    同年間，因違反毒品危害防制條例（轉讓毒品）案件，經本
    院以95年度訴字第2736號判決判處有期徒刑1 年2 月確定；
    上開(二)、(三)所示之數罪刑，復經本院以96年度聲減字第1698
    號裁定依序減為有期徒刑3 月、7 月，應執行有期徒刑9 月
    確定，送監執行於96年10月26日縮刑期滿執行完畢；(四)於98
    年間，因施用毒品案件，經臺灣臺北地方法院以98年度訴字
    第438 號判決分別判處有期徒刑5 月、3 月，應執行有期徒
    刑6 月確定（現經送監執行）。
二、詎其猶不知悔改，與同居男友吳健郎（吳健郎所涉贓物部分
    現由本院另案以98年度簡上字第1370號案件審理中），均明
    知朱國峰（朱國峰所涉竊盜部分由臺灣板橋地方法院檢察署
    檢察官另案偵辦）所交付之點唱家伴唱機、鐘王牌擴音器、
    ASUS廠牌電腦主機、PIONEER 廠牌光碟機、擴大機各1 台、
    電線1 條及玉寶石2 件，均係來路不明之贓物（上開點唱家
    伴唱機、鐘王牌擴音器為烏來社區發展協會所有，於97年11
    月初某日，在臺北縣烏來鄉○○路82巷45號失竊；ASUS廠牌
    電腦主機、PIONERR 廠牌光碟機、擴大機各1 台、電線1 條
    及玉寶石2 件為東昇金屬工業股份有限公司所有，於97 年7
    月29日某時許，在臺北縣新店市○○路○ 段3 號失竊），竟
    仍基於收受贓物之犯意聯絡，於97年12月28日2 時許（起訴
    書誤繕為同年月27日23時許），在其與丙○○所同居之臺北
    縣板橋市○○○路58號3 樓之居所內，共同收受前開贓物。
三、丙○○於前開一之(一)所示之強制戒治執行完畢釋放後5 年內
    ，復基於施用第一級毒品海洛因之犯意，於98年1 月3 日4
    時許，在其位於在臺北縣板橋市○○○路58號3 樓之居所，
    將第一級毒品海洛因以清水稀釋後，以針筒注射之方式，施
    用第一級毒品海洛因1 次；另基於施用第二級毒品甲基安非
    他命之犯意，於98年1 月4 日上午某時許，在同址，將第二
    級毒品甲基安非他命置於吸食器上，用火燒烤吸聞所生煙霧
    之方式，施用第二級毒品甲基安非他命1 次。
四、嗣丙○○與男友吳健郎於98年1 月4 日16時30分（起訴書誤
    載為17時20分）許，在上址為警查獲，並扣得上述二所述之
    贓物（就點唱家伴唱機、鐘王牌擴音器各1 台已發還烏來發
    展協會，就ASUS廠牌電腦主機、PI ONEER廠牌光碟機、擴大
    機各1 台、電線1 條及玉寶石2 件部分，已發還東昇金屬工
    業股份有限公司），又扣得丙○○所有而供其施用第一級毒
    品所用之注射針筒1 支及殘渣袋1 只（無證據證明其內所含
    之殘渣為第一級毒品海洛因），且經採集其尿液送驗，始悉
    上情。
五、案經臺北縣政府警察局新店分局報請臺灣板橋地方法院檢察
    署檢察官偵查起訴。
    理  由
一、本案被告丙○○所犯係死刑、無期徒刑、最輕本刑為3 年以
    上有期徒刑以外之罪，其於準備程序中就被訴事實為有罪之
    陳述，經本院告知簡式審判程序之旨，並聽取公訴人、被告
    之意見後，經合議庭裁定由受命法官獨任進行簡式審判程序
    ，合先敘明。
二、上揭犯罪事實，業據被告於本院審理時坦承不諱，就收受贓
    物部分，復經證人即同案被告吳健郎於警詢、偵查及本院訊
    問時、證人即交付贓物之朱國峰於偵查中證述明確，復經證
    人即臺北縣政府烏來鄉公所員工乙○○、被害人東昇金屬工
    業股份有限公司員工甲○○於警詢時指訴綦詳，且有贓物認
    領保管單2 紙、查獲照片7 幀在卷可稽；就施用毒品部分，
    被告為警查獲後所排放尿液，經採樣送請臺灣檢驗科技股份
    有限公司，先以EIA 酵素免疫分析法初步檢驗，再以GC/MS
    氣相層析質譜儀法確認檢驗，均呈甲基安非他命及鴉片類（
    嗎啡）陽性反應之情，有該公司98年1 月21日濫用藥物檢驗
    報告1 紙附卷可稽，此外，並有查獲照片1 幀存卷可佐，且
    有被告所有而供其施用第一級毒品所用之注射針筒1 支及殘
    渣袋1 只（無證據證明其內所含之殘渣為第一級毒品海洛因
    ）扣案可資佐憑，足認被告自白與事實相符，堪予採信。再
    被告有如事實一之(一)所示之強制戒治執行完畢之情，有臺灣
    高等法院被告前案紀錄表在卷可佐，顯見其係於上開強制戒
    治執行完畢釋放後，5 年內再犯施用第一、二級毒品之罪甚
    明。本案事證明確，被告犯行堪以認定，應依法論科。
三、查海洛因、甲基安非他命係毒品危害防制條例第2 條第2 項
    第1 款、第2 款所稱之第一、二級毒品。核被告收受贓物、
    施用第一級毒品海洛因、第二級毒甲基安非他命之行為，係
    犯刑法第349 條第1 項之收受贓物罪、毒品危害防制條例第
    10條第1 項之施用第一級毒品罪及同條第2 項之施用第二級
    毒品罪。被告與同案被告吳健郎共同收受前開贓物之時間仍
    係97年12月28日2 時許，業據被告與同案被告吳健郎於警詢
    時供明在卷，起訴書誤繕為97年12月27日23時許，尚有誤會
    ，應予更正。被告與同案被告吳健郎間，就上開犯行，有犯
    意聯絡及行為分擔，為共同正犯。其施用第一、二級毒品前
    後，分別持有第一、二級毒品之低度行為，皆為施用之高度
    行為所吸收，均不另論罪。又被告有如事實一之(二)至(三)所示
    之犯罪科刑及執行情形，有臺灣高等法院被告前案紀錄表在
    卷可稽，其於上開有期徒刑執行完畢後5 年內，故意再犯本
    案有期徒刑以上之三罪，均為累犯，應依刑法第47條第1 項
    之規定，分別加重其刑。被告所犯上開三罪間，犯意各別，
    罪名互異，應分論併罰。爰審酌被告不思正當工作以獲取財
    物，竟收受來路不明之贓物，導致被害人追回失物困難，助
    長財產犯罪之風氣，且其前因施用毒品，獲得不起訴處分之
    寬典，並經法院判處罪刑確定，仍無法戒絕毒癮，再次漠視
    法令禁制而犯本罪，惟其施用毒品所生危害，實以自戕身心
    健康為主，對於他人生命、身體、財產等法益，尚無明顯而
    重大之實害，兼衡其犯罪後坦承犯行之態度等一切情狀，分
    別量處如主文所示之刑，並合併定應其應執行之刑，以示懲
    儆。
四、扣案之注射針筒1 支及殘渣袋1 只（無證據證明其內所含之
    殘渣為第一級毒品海洛因），係被告所有而供其施用第一級
    毒品所用之物，業據被告於警詢、偵查中供明在卷，併依刑
    法第38條第1 項第2 款之規定，宣告沒收。
據上論斷，應依刑事訴訟法273 條之1 第1 項、第299 條第1 項
前段，毒品危害防制條例第10條第1 項、第2 項，刑法第11條前
段、刑法第28條、第349 條第1 項、第47條第1 項、第38條第1
項第2 款、第51條第5 款，刑法施行法第1 條之1 第1 項、第2
項前段，判決如主文。
本案經檢察官高智美到庭執行職務。
中    華    民    國    98    年    12    月    31    日
                  刑事第十九庭  法  官  鄧雅心
以上正本證明與原本無異。
如不服本判決應於收受判決後10日內向本院提出上訴書狀，並應
敘述具體理由。其未敘述上訴理由者，應於上訴期間屆滿後20日
內向本院補提理由書（均須按他造當事人之人數附繕本）「切勿
逕送上級法院」。
                                書記官  王小芬
中    華    民    國    98    年    12    月    31    日
附錄本案論罪科刑法條
中華民國刑法第三百四十九條
收受贓物者，處三年以下有期徒刑、拘役或五百元以下罰金。
搬運、寄藏、故買贓物或為牙保者，處五年以下有期徒刑、拘役
或科或併科一千元以下罰金。
因贓物變得之財物，以贓物論。
毒品危害防制條例第十條
施用第一級毒品者，處六月以上五年以下有期徒刑。
施用第二級毒品者，處三年以下有期徒刑。


司法院資訊處製作；財團法人民間司法改革基金會備份。
